臺灣板橋地方法院刑事判決　　　　　　　99年度易字第3658號
公　訴　人　臺灣板橋地方法院檢察署檢察官
被　　　告　洪永村
上列被告因賭博案件，經檢察官提起公訴（99年度偵字第19310
號），被告於準備程序中就被訴事實為有罪之陳述，本院合議庭
裁定由受命法官獨任行簡式審判程序，茲判決如下：
    主  文
洪永村共同意圖營利，聚眾賭博，處有期徒刑貳月，如易科罰金
，以新臺幣壹仟元折算壹日。扣案之傳真機壹台、計算機壹台、
六合樂透手冊壹本、六合彩簽單張、六合彩對獎號碼對照表壹
張、六合彩四星通告貳張，均沒收之。
    事  實
一、洪永村與真實姓名年籍不詳之成年人共同基於與不特定賭客
    在公眾得出入之場所對賭財物、意圖營利供給賭博及意圖營
    利聚眾賭博之犯意聯絡，於民國99年6 月間某日起，提供其
    在臺北縣土城市（現已改制為新北市土城區○○○路○ 段75
    巷6 號之住所作為公眾得出入之賭博場所，並提供號碼為（
    02）00000000號之傳真電話，由賭客以傳真下注，或由該真
    實姓名年籍不詳之成年人將他人簽注號碼彙整予洪永村，以
    此方式聚集不特定賭客以香港地區六合彩號碼賭博財物。其
    賭博方式為，係以1 至49號之組合號碼，分為2 組號碼（俗
    稱「二星」）、3 組號碼（俗稱「三星」）、4 組號碼（俗
    稱「四星」）供賭客押注，賭客每簽選1 注「二星」、「三
    星」或「四星」之賭資均為新臺幣（下同）80元，再以所簽
    選之號碼核對香港六合彩每星期二、四、六所開出號碼，如
    賭客簽中「二星」、「三星」或「四星」，則每注可分別獲
    得5,600 元、56,000元、65萬元左右（「四星」彩金視簽注
    與中獎人數而定）之彩金。倘賭客係向洪永村簽賭，則將賭
    資交付洪永村；倘賭客係透過上開真實姓名年籍不詳之成年
    人簽賭，則將賭資交付該名成年人，再由該名成年人彙整六
    合彩簽單後，傳真給洪永村，並將賭資交付。賭客如未簽中
    ，則簽注賭金全歸洪永村所有；賭客若簽中，由洪永村支付
    彩金，以此方式與賭客對賭，並從中牟利。嗣於99年7 月6
    日晚間8 時35分許，為警持搜索票在上址查獲，並扣得傳真
    機1 臺、計算機1 臺、六合樂透手冊1 本、六合彩簽單3 張
    、六合彩對獎號碼對照表1 張、六合彩四星通告2 張。
二、案經臺北縣政府警察局（現改制為新北市政府警察局）移送
    臺灣板橋地方法院檢察署檢察官偵查起訴。
    理  由
一、本件被告洪永村所犯係死刑、無期徒刑、最輕本刑為3 年以
    上有期徒刑以外之罪，其於準備程序中就被訴事實為有罪之
    陳述，經本院告知簡式審判程序之旨，並聽取公訴人、被告
    之意見後，經合議庭裁定由受命法官獨任進行簡式審判程序
    審理，合先敘明。
二、上揭犯罪事實，業據被告於本院審理時坦承不諱，核與證人
    即查獲之警員李健瑋於偵查中之證述大致相符，復有（02）
    00000000號傳真電話之申裝人資料及雙向通聯紀錄、傳真機
    1 臺、計算機1 臺、六合樂透手冊1 本、六合彩簽單3 張、
    六合彩對獎號碼對照表1 張、六合彩四星通告2 張扣案可資
    佐證。被告之自白核與事實相符，可堪採信。
三、核被告所為，係犯刑法第266 條第1 項賭博罪、同法第268
    條前段之意圖營利供給賭博場所罪及後段之意圖營利聚眾賭
    博罪。被告與真實姓名年籍不詳之成年人就上開犯行，有犯
    意聯絡及行為分擔，應論以共同正犯。又被告自99年6 月某
    日起，迄同年7 月6 日晚間8 時35分許為警查獲時止，所犯
    上開賭博、意圖營利供給賭博場所及聚眾賭博三罪，於自然
    概念上雖屬數行為，然依本件具體狀況，被告係以營利之意
    思而持續對不特定之賭客為之，均屬基於營業動機之單一犯
    罪計劃賡續所為之集合行為，於法律評價上為營業犯性質之
    集合犯，而俱屬包括一罪之實質上一罪，應論以一罪為己足
    。又被告一行為觸犯上開三罪名，為想像競合犯，應依刑法
    第55條之規定，從其中法定刑及情節較重之意圖營利聚眾賭
    博罪處斷。
四、爰審酌被告之無前案紀錄，素行良好，此有臺灣高等法院被
    告前案紀錄表在卷可佐，衡其於公眾得出入之場所經營六合
    彩賭博，助長投機風氣有害社會秩序，惟犯後能於本院審理
    時坦承犯行，態度良好，兼衡其年齡為54歲，學歷為國小畢
    業（見警詢筆錄），所經營之時間尚短、所生之危害甚微等
    一切情狀，量處如主文所示之刑，並諭知如易科罰金之折算
    標準，以資懲儆。又扣案之傳真機1 臺、計算機1 臺、六合
    樂透手冊1 本、六合彩簽單3 張、六合彩對獎號碼對照表1
    張、六合彩四星通告2 張均為被告所有，供本件犯罪所用之
    物，業據其於審理時供承在卷，爰均依刑法第38條第1 項第
    2 款之規定沒收。
據上論斷，應依刑事訴訟法第273 條之1 第1 項、第299 條第1
項前段，刑法第28條、第268 條、第266 條第1 項、第55條、第
41 條 第1 項前段、第38條第1 項第2 款，刑法施行法第1 條之
1 ，判決如主文。
本案經檢察官朱俊銘到庭執行職務。
中    華    民    國   100    年    2     月    15    日
                    刑事第二庭  法  官  曹惠玲
上列正本證明與原本無異。
如不服本判決，應於判決送達後10日內敘明上訴理由，向本院提
出上訴狀 (應附繕本) ，上訴於臺灣高等法院。其未敘述上訴理
由者，應於上訴期間屆滿後20日內向本院補提理由書「切勿逕送
上級法院」。
                                書記官  蕭佩宜
中    華    民    國   100    年    2     月    15    日
附錄本案論罪科刑法條
中華民國刑法第266條
在公共場所或公眾得出入之場所賭博財物者，處1,000 元以下罰
金。但以供人暫時娛樂之物為賭者，不在此限。
當場賭博之器具與在賭檯或兌換籌碼處之財物，不問屬於犯人與
否，沒收之。
中華民國刑法第268條
意圖營利，供給賭博場所或聚眾賭博者，處3 年以下有期徒刑，
得併科3,000元以下罰金。